【裁判字號】    97,抗,435
【裁判日期】    970630
【裁判案由】    本票裁定
【裁判全文】
臺灣臺北地方法院民事裁定               97年度抗字第435號
抗  告  人    甲○○
上列抗告人因與相對人和潤企業股份有限公司間聲請本票裁定事
件，對於民國97年4月24日本院簡易庭97年度票字第15871號裁定
提起抗告，本院裁定如下：
    主  文
抗告駁回。
抗告費用新台幣壹仟元由抗告人負擔。
    理  由
一、相對人於原審聲請意旨略以：伊執有抗告人與第三人江長晏
    於民國95年1月3日共同簽發，票面金額新台幣 (下同)45 萬
    元，付款地在台北市，約定利息按年利率20%計算，到期日
    97年3月4日，並免除作成拒絕證書之本票一紙 (下稱系爭本
    票)，詎於到期後提示，僅獲償部分票款，尚有272,550元未
    受償。爰依票據法第123條規定，聲請就上開未付票款本息
    許可強制執行等語。原審就系爭本票中之272,550元及自97
    年3月5日起算之約定利息，裁定准許強制執行。
二、抗告意旨略以：伊不記得曾於95年1月3日有簽立任何之本票
    交予相對人，求予廢棄原裁定等語。
三、按執票人向本票發票人行使追索權時，得聲請法院裁定後強
    制執行，票據法第123條定有明文。而發票人主張本票係偽
    造、變造者，於本票強制執行之裁定送達後20日內，得對執
    票人向為裁定之法院提起確認之訴，非訟事件法第195條亦
    定有明文。次按本票執票人，依票據法第123條規定，聲請
    法院裁定許可對發票人強制執行，係屬非訟事件，此項聲請
    之裁定，及抗告法院之裁定，僅依非訟事件程序，以審查強
    制執行許可與否，並無確定實體上法律關係存否之效力，如
    發票人就票據債務之存否有爭執時，應由發票人提起確認之
    訴，以資解決，殊不容於裁定程序中為此爭執；發票人縱對
    於簽章之真正有所爭執，法院仍應為准許強制執行之裁定(
    最高法院57年台抗字第76號、56年台抗字第714號、52年台
    抗字第163號判例參照)。又法院於非訟事件不得為實體上之
    審查，故發票人縱有實體上之爭執，如主張本票係屬偽造，
    應另行提起確認之訴，法院仍應為准許本票強制執行之裁定
    (台灣高等法院暨所屬法院83年度法律座談會民事類第48號
    研討結果參照)。
四、經查：相對人主張之事實，業據提出本票一紙為證 (見原審
    卷第5頁)，而原審就系爭本票為形式上之審查，認其已具備
    本票各項應記載事項，合於票據法第120條規定，即屬有效
    之本票，乃裁定准許強制執行，並無不合。抗告人所辯伊不
    記得曾簽立系爭本票交予相對人一節，縱令屬實，惟依上開
    說明，核屬實體爭執事項，應由抗告人提起確認之訴，以資
    解決，不得於本票裁定此非訟事件程序中爭執，抗告法院亦
    不得予以審究。從而，抗告意旨指摘原裁定不當，求予廢棄
    ，為無理由，應予駁回。爰裁定如主文。
中    華    民    國    97    年    6     月    30    日
                  民事第六庭    審判長法  官  張競文
                                      法  官  曾部倫
                                      法  官  陳文正
以上正本係照原本作成。
本裁定不得抗告。
中    華    民    國    97    年    6     月    30    日
                                書記官  戴伯勳


司法院資訊處製作；財團法人民間司法改革基金會備份。
